臺灣板橋地方法院刑事判決　　　　　　　94年度訴字第480號
公　訴　人　臺灣板橋地方法院檢察署檢察官
被　　　告　甲○○
上列被告因違反毒品危害防制條例案件，經檢察官提起公訴〔起
訴案號：九十四年度核退毒偵字第二號、九十四年度核退毒偵字
第一九七號〕，本院合議庭評決由受命法官獨任進行簡式審判程
序，茲判決如下：
    主  文
甲○○連續施用第壹級毒品，累犯，處有期徒刑拾月，扣案第壹
級毒品海洛因貳小包〔驗餘淨重：零點肆壹、零點柒捌公克〕，
沒收銷燬之；又連續施用第貳級毒品，累犯，處有期徒刑捌月；
應執行有期徒刑壹年參月，扣案第壹級毒品海洛因貳小包〔驗餘
淨重：零點肆壹、零點柒捌公克〕，沒收銷燬之。
    事  實
壹、甲○○前於〔一〕民國〔下同〕八十九年間，因施用毒品案
    件，經臺灣屏東地方法院以八十九年度毒聲字第七八九號刑
    事裁定送勒戒處所觀察、勒戒後，認無繼續施用毒品之傾向
    ，經臺灣屏東地方法院檢察署檢察官於八十九年六月二十三
    日以八十九年度毒偵緝字第一八八號處分不起訴確定。〔二
    〕於八十九年間，復因施用第壹級毒品、施用第貳級毒品案
    件，經送觀察、勒戒後，認有繼續施用毒品之傾向，復據臺
    灣屏東地方法院裁定令入戒治處所施以強制戒治〔於九十一
    年一月七日戒治期滿〕，並由公訴人於八十九年十二月三十
    日以八十九年度毒偵字第二五一九號提起公訴，嗣經臺灣屏
    東地方法院判處以連續第壹級毒品、連續施用第貳級毒品，
    依序判處有期徒刑捌月、有期徒刑陸月，應執行有期徒刑壹
    年確定，嗣於九十一年三月一日入監服刑，於九十二年一月
    二十八日縮短刑期假釋出監，所餘刑期付保護管束〔縮刑期
    滿日期：九十二年二月十六日〕，在有期徒刑所餘刑期內，
    未經撤銷假釋，餘刑以已執行論。
貳、詎甲○○未見悛悔，於前開戒治處分執行完畢後五年內，竟
    〔一〕基於施用第壹級毒品海洛因之概括犯意，自九十三年
    二月間某日起至九十三年十二月八日晚上十一時止，先後在
    臺北縣中和市○○街十三巷五之四號住處，連續施用第壹級
    毒品海洛因多次。〔二〕另基於施用第貳級毒品安非他之概
    括犯意，自九十三年十一月十八日上午某時起至九十三年十
    二月七日晚上某時止，先後在臺北縣中和市○○街十三巷五
    之四號住處，連續施用第貳級毒品安非他命多次；嗣先後於
    〔一〕於九十三年十一月十九日中午十二時四十分許，在臺
    北縣中和市○○路四七七巷口，為警查獲，並提出第壹級毒
　　品海洛因壹包〔驗餘淨重：零點肆壹公克〕扣案。〔二〕於
    九十三年十二月九日下午一時許，在臺北縣中和市○○路三
    九四巷二弄一號前，為警查獲，並扣得第壹級毒品壹小包〔
    驗餘淨重：零點柒捌公克〕。
參、案經臺北市政府警察局萬華分局報請臺灣板橋地方法院檢察
    署檢察官偵查起訴。
    理  由
壹、上揭事實，業據被告於本院審理時坦承不諱〔參見本院九十
    四年四月二十五日準備程序筆錄、簡式審判筆錄〕，被告到
    案後，先後經警採集其尿液檢體『貳次』〔檢體代碼編號：
    ９３０５５６號、９３０６０２號〕，送驗後，均檢出嗎啡
    陽性反應、安非他命陽性反應，此有〔一〕臺北市政府警察
    局萬華分局煙毒麻藥案件尿液委驗單〔編號：９３０５５６
　　〕、台灣尖端先進生技醫藥股份有限公司「濫用藥物檢驗報
  　告」〔檢體編號：９３０５５６〕〔九十四年度核退毒偵字
    第二號卷第三六頁、三五頁〕。〔二〕臺北市政府警察局萬
    華分局煙毒麻藥案件尿液委驗單〔編號：９３０６０２〕、
　　台灣尖端先進生技醫藥股份有限公司「濫用藥物檢驗報告」
  　〔檢體編號：９３０６０２〕〔九十三年度毒偵字第五六五
    八號卷第十四頁、第四二頁〕可按，復有扣案第壹級毒品海
    洛因貳小包〔驗餘淨重：零點肆壹公克、零點柒捌公克〕足
    佐。上揭第壹級毒品海洛因貳小包，確含第壹級毒品海洛因
    成份，此有〔一〕臺北市政府警察局萬華分局查獲涉嫌毒品
    危害防制條例毒品初步鑑驗報告單、法務部調查局調壹科字
    第000000000號鑑定通知書、獲案毒品表〔人工鑑
    別編號：000000000〕〔九十四年度核退毒偵字第
    二號卷第十三頁、第三八頁，九十三年度毒偵字第五六五八
    號卷第三六頁正面〕。〔二〕臺北市政府警察局萬華分局查
    獲涉嫌毒品危害防制條例毒品初步鑑驗報告單、獲案毒品表
    〔人工鑑別編號：00000000〕、法務部調查局調壹
    科字第０６０００９３２１號鑑定通知書〔九十三年度毒偵
    字第五六五八號卷第十二頁、第三六頁背面、九十四年度核
    退毒偵字第一九七號卷第十七頁〕等附卷足參。凡此情節，
    堪認被告之自白與事實相符，足為認定上開事實之依據；此
    外，復有臺灣屏東地方法院檢察署八十九年度毒偵緝字第一
    八八號不起訴處分書〔附臺灣板橋地方法院檢察署九十四年
    度核退毒偵字第一九七號卷第十二頁〕足佐；本件事證明確
    ，被告之上開犯行，堪予認定。
貳、核被告所為，係犯毒品危害防制條例第十條第一項之施用第
    壹級毒品罪及同條第二項之施用第貳級毒品罪。其於施用第
    壹級毒品前、後，持有第壹級毒品海洛因之低度行為，施用
    第貳級毒品前，持有第貳級毒品安非他命之低度行為，依序
    為施用第壹級毒品、施用第貳級毒品之高度行為所收，均不
    另論罪。其先後施用第壹級毒品海洛因、先後施用第貳級毒
    品安非他命之犯行，均時間緊接，犯罪構成要件相同，顯均
    係基於概括之犯意反覆為之，依連續犯之規定，依序論以施
    用第壹級毒品、施用第貳級毒品罪，並加重其刑；其所犯施
    用第壹級毒品、施用第貳級毒品罪，犯意各別，構成要件互
    殊，應分論併罰；被告前曾因事實欄壹之〔二〕所示連續施
    用第壹級毒品及第貳級毒品案件，經法院判處罪、刑，確定
    後於九十二年二月十六日執行完畢，此有刑案資料查註紀錄
    表附偵查卷、臺灣高等法院被告全國前案紀錄表附本院卷足
    參，伍年之內再犯有期徒刑以上之本罪，依累犯之規定，遞
    加重其刑。爰審酌被告犯罪之動機、目的、所致危害，暨犯
    罪後態度等一切情狀，分別量處如主文所示之刑，並定應其
    執行之刑；扣案第壹級毒品海洛因貳小包〔驗餘淨重：零點
    肆壹公克、零點柒捌公克〕，係查獲之毒品，依法沒收銷燬
    之。
據上論斷，應依刑事訴訟法第二百七十三條之一第一項、第二百
九十九條第一項前段，毒品危害防制條例第十條第一項、第二項
、第十八條第一項前段，刑法第十一條前段、第五十六條、第四
十七條、第五十一條第五款，判決如主文。
本案經檢察官王家春到庭執行職務。
中　　華　　民　　國　　94　　年　　5 　　月　　16　　日
                刑事第二庭  法  官  陳  福  來
以上正本證明與原本無異。
如不服本判決，應於判決送達後十日內，向本院提出上訴狀。
                            書記官  林  兆  嘉
中　　華　　民　　國　　94　　年　　5 　　月　　16　　日
附錄本案論罪科刑法條全文：
現行毒品危害防制條例第十條：
施用第一級毒品者，處六月以上五年以下有期徒刑。
施用第二級毒品者，處三年以下有期徒刑。
